【裁判字號】    98,訴,4593
【裁判日期】    990205
【裁判案由】    毒品危害防制條例
【裁判全文】
臺灣板橋地方法院刑事判決             98年度訴字第4593號
公  訴  人  臺灣板橋地方法院檢察署檢察官
被      告  甲○○
上列被告因違反毒品危害防制條例案件，經檢察官提起公訴（九
十八年度毒偵字第七一六九號），被告就被訴事實為有罪陳述，
本院改行簡式審判程序審理，判決如下：
    主  文
甲○○施用第一級毒品，累犯，處有期徒刑捌月；又施用第二級
毒品，累犯，處有期徒刑肆月，扣案之玻璃球貳個、電子磅秤壹
臺，均沒收之。應執行有期徒刑拾月，扣案之玻璃球貳個、電子
磅秤壹臺，均沒收之。
    事  實
一、甲○○前於九十八年間因施用毒品案件，經本院以九十八年
    毒聲字四五五號裁定送觀察、勒戒後，認無繼續施用毒品之
    傾向，業經臺灣板橋地方法院檢察署以九十八年度毒偵緝字
    第三○七號為不起訴處分確定；復於九十七年間因詐欺案件
    ，經臺灣桃園地方法院以九十七年度桃簡字第五十號判決判
    處有期徒刑三月確定，甫於九十七年五月六日易科罰金執行
    完畢。詎其猶不知悔悟並戒絕毒癮，復基於施用第一級毒品
    海洛因之犯意，於九十八年九月二十三日上午零時許，在位
    於臺北縣中和市○○街八十九巷四弄四號住處，以將海洛因
    參入香煙，燃燒吸食其煙霧之方式，施用海洛因乙次；又基
    於施用第二級毒品甲基安非他命之犯意，於九十八年九月二
    十二日下午十一時許，在上址住處，以將甲基安非他命放入
    玻璃球吸食器中，用火燒烤吸食煙霧之方式，施用第二級毒
    品甲基安非他命乙次。嗣於九十八年九月二十四日下午九時
    五分許，在上址住處為警查獲，並扣得甲○○所有供施用毒
    品所用之安非他命吸食器玻璃球二個、電子磅秤一臺。經採
    集其尿液送驗，發現結果呈嗎啡及甲基安非他命類陽性反應
    ，而查悉上情。
二、案經臺北縣政府警察局三峽分局移送臺灣板橋地方法院檢察
    署檢察官偵查起訴，本院改行簡式審判程序審理。
    理  由
一、訊據被告甲○○對於在上揭時、地施用海洛因、甲基安非他
    命之犯行均坦承不諱。被告為警查獲後所採之尿液，分別以
    ＥＩＡ酵素免疫分析法初驗、ＧＣ／ＭＳ氣相層析質譜儀法
    確認複驗後均呈鴉片類（嗎啡）、安非他命類之陽性反應，
    此有卷附九十八年十月十四日臺灣檢驗科技股份有限公司濫
    用藥物檢驗報告書一紙（見九十八年毒偵字第七一六九號第
    五十九頁）足稽，復有扣案之玻璃球二個、電子磅秤一臺可
    資佐證。被告前於九十八年間因施用毒品案件，經本院以九
    十八年毒聲字四五五號裁定送觀察、勒戒後，認無繼續施用
    毒品之傾向，業經臺灣板橋地方法院檢察署以九十八年度毒
    偵緝字第三○七號為不起訴處分確定，被告於觀察勒戒執行
    完畢釋放後之五年內，再犯本件施用毒品罪，於毒品危害防
    制條例第二十三條第二項有關起訴之規定相合，此有臺灣高
    等法院被告前案紀錄表、臺灣高等法院在監在押全國紀錄表
    附卷可按。被告出於自由意志之自白與事實相符，事證明確
    ，犯行洵堪認定，應依法論科。
二、被告於上揭觀察勒戒執行完畢釋放後，再犯本件施用毒品之
    犯行，核其施用第一級毒品海洛因，所為係犯毒品危害防制
    條例第十條第一項之施用第一級毒品罪；被告施用第二級毒
    品甲基安非他命，所為係犯同條例第十條第二項之施用第二
    級毒品罪。其施用前非法持有海洛因、甲基安非他命之行為
    ，為施用毒品之當然手段，應為施用毒品之行為所吸收，均
    不另論罪。被告所犯上揭施用第一級毒品、第二級毒品罪，
    犯意各別，行為互殊，應予分論併罰。被告曾有事實欄所載
    之罪刑執行紀錄，有上開被告前案紀錄表在卷可稽，被告於
    五年以內，故意再犯本件最重本刑為有期徒刑以上之罪，應
    依刑法第四十七條第一項之規定，論以累犯，並加重其刑。
    爰審酌被告屢次施用毒品而不思悔改，品行不端，意志力薄
    弱，其施用毒品經觀察勒戒後，仍無法斷絕施用毒品惡習，
    若非將其處以較長之刑期，與社會上毒品來源隔離，使其能
    深自反省，斷絕與毒品之接觸，不足以改正施用毒品惡習，
    並懲所犯及被告犯罪後對於施用毒品之犯行，已經坦承，態
    度良好等一切情狀，分別量處如主文所示之刑，以資懲儆，
    並定其應執行之刑。末查，扣案之玻璃球二個、電子磅秤一
    臺，則係被告所有供施用毒品所用之物，業據被告於本院審
    理時供承在卷，爰依刑法第三十八條第一項第二款之規定，
    沒收之。
據上論斷，應依刑事訴訟法第二百七十三條之一第一項、第二百
九十九條第一項前段，毒品危害防制條例第十條第一項、第二項
，刑法第十一條前段、第四十七條第一項、第五十一條第五款、
第三十八條第一項第二款，判決如主文。
本案經檢察官黃怡華到庭執行職務。
中    華    民    國    99    年    2     月    5     日
                    臺灣板橋地方法院刑事第十六庭
                                法  官  王綽光
以上正本證明與原本無異。
如不服本判決，應於判決送達後10日內敘明上訴理由，向本院提
出上訴狀 (應附繕本) ，上訴於臺灣高等法院。其未敘述上訴理
由者，應於上訴期間屆滿後20日內向本院補提理由書「切勿逕送
上級法院」。
                                書記官  許清秋
中    華    民    國    99    年    2     月    8     日
附錄本案論罪科刑法條全文：
毒品危害防制條例第10條
施用第一級毒品者，處 6 月以上 5 年以下有期徒刑。
施用第二級毒品者，處 3 年以下有期徒刑。

司法院資訊處製作；財團法人民間司法改革基金會備份。
